臺灣臺中地方法院刑事判決　　　　　　　 94年度訴字第611號
公　訴　人　臺灣臺中地方法院檢察署檢察官
被　　　告　丁○○
選任辯護人　陳國華律師
　　　　　　石娟娟律師
上列被告因偽造有價證券等案件，經檢察官提起公訴（九十三年
度偵字第二一六○二號）及移送併辦（九十四年度偵字第二四三
六號），本院判決如下：
    主    文
丁○○共同連續行使偽造之信用卡，處有期徒刑伍月，如易科罰
金，以佰元折算壹日。如附表二編號一、二、五所示之物及附
表三所示之署押，均沒收。
    犯罪事實
一、丁○○明知丙○○（俟通緝到案後另行審結）所持有如附表
    一所示發卡銀行記載為「臺灣銀行」、「匯通銀行」（後改
    為國泰世華銀行）及不詳名稱銀行之信用卡各一張，係丙○○與真實姓名年籍不詳、綽號「小洪」之成年男子意圖供行
    使之用而偽造之信用卡，竟與丙○○及綽號「小洪」之成年
    男子共同基於意圖為自己不法所有，暨行使偽造信用卡、偽
    造署押（偽造之消費簽帳單上簽名）、偽造私文書（消費簽
    帳單）、行使偽造私文書（偽造之消費簽帳單）及詐欺取財
    之概括犯意聯絡，於如附表一所示之時間、地點，由丁○○
    、丙○○二人一起進入或丙○○獨自一人進入各該商店，並
    推由丙○○分持如附表一所示偽造之信用卡消費及在消費簽
    帳單上偽簽「黃慶燁」、「黃奕華」等名字而共同連續偽造
    私文書後，再交予如附表一被害人欄所示之興農居家中心東
    光店（下稱興農中心）、元盛電器企業有限公司（下稱元盛
    公司）、臺鹽生技工學店、臺鹽生技德安店之人員而連續行
    使之（在消費簽帳單上偽造「黃慶燁」之簽名一枚、「黃奕
    華」之簽名合計七枚，其中元盛電器企業有限公司消費簽帳
    單二份之持卡人存根聯上共四枚為一式二份經覆寫紙覆寫）
    （犯罪時間、地點、方法、偽造之「黃慶燁」、「黃奕華」
    簽名數量及所詐得財物均詳如附表一所示），致上開店內之
    職員陷於錯誤，而分別交付如附表一「詐得財物欄」所示之
    財物予丙○○及丁○○，所詐得財物均由丙○○交予綽號「
    小洪」之成年男子轉售得利，足以生損害於黃慶燁、黃奕華
    、興農中心、元盛公司、臺鹽生技工學店、臺鹽生技德安店
    ，及聯合信用卡中心、實際發卡銀行法國Caisse Nationale
     des Caisses D'Epargne(Cnce)銀行、法國EUROPAY FRANCE
    SAS銀行對於信用卡管理之正確性。嗣於民國九十三年十二
    月六日十六時三十分許，丙○○與丁○○共同搭乘車號六Ａ
    －五四九○號自小客車時，為警於臺中縣太平市○○路七五
    號之興農超市前盤檢時，因丙○○誤拿變造之丁○○汽車駕
    照，而查獲上情，並扣得如附表二編號一至四所示之物。
二、案經臺中警察縣局移送臺灣臺中地方法院檢察署檢察官偵查
    起訴及同署檢察官移送併辦。
    理    由
一、訊據被告丁○○固坦承其有與同案被告丙○○於如附表所示
    之時間、地點，由丙○○刷卡消費購買物品之事實，惟矢口
    否認有何行使偽造有價證券、行使偽造私文書及詐欺取財等
    犯行，辯稱：其係受丙○○委託幫忙拿東西，其只是幫忙搬
    ，並不知丙○○係使用偽造的信用卡，消費簽帳單上之簽名
    也不是其所簽，其所製作之警詢筆錄係警員將警訊筆錄製作
    好後再要其以一問一答的方式照著念，且屬審判外之陳述，
    又警詢筆錄未連續錄音，自無證據能力，其並無與丙○○共
    同為行使偽造信用卡、行使偽造私文書及詐欺取財等犯行云
    云。惟查：
  (一)刑事訴訟法第一百條之二準用同法第一百條之一第一項之規
    定，司法警察（官）詢問犯罪嫌疑人，除有急迫情況且經記
    明筆錄者外，應全程連續錄音；必要時，並應全程連續錄影
    。考其立法目的，在於建立詢問筆錄之公信力，並擔保詢問
    程序之合法正當；亦即在於擔保犯罪嫌疑人對於詢問之陳述
    係出於自由意思及筆錄所載內容與其陳述相符。故司法警察
    （官）詢問犯罪嫌疑人如違背上開規定，其所取得之供述筆
    錄，究竟有無證據能力，原應審酌司法警察（官）違背該法
    定程序之主觀意圖、客觀情節、侵犯犯罪嫌疑人權益之輕重
    、對犯罪嫌疑人在訴訟上防禦不利益之程度，以及該犯罪所
    生之危害，暨禁止使用該證據對於抑制違法蒐證證之效果，
    及司法警察（官）如依法定程序有無發現該證據之必然性等
    情形，本於人權保障與社會安全之均衡維護精神，依比例原
    則，具體認定之。但如犯罪嫌疑人之陳述係屬自白，同法第
    一百五十六條第一項已特別規定「被告之自白，非出於強暴
    、脅迫、利誘、詐欺、違法羈押或其他不正之方法，且與事
    實相符者，得為證據。」，則被告在警詢之自白如係出於自
    由意思而非不法之方法，且其自白之陳述與事實相符，縱令
    司法警察（官）對其詢問未經全程連續錄音或錄影，致詢問
    程序不無瑕庛，仍難謂其於警訊自白之筆錄無證據能力。（
    詳見最高法院八十八年度臺上字第五七六二號刑事判決）。
    本件被告丁○○於警詢中之錄音情形，經本院勘驗該二次警
    詢筆錄之錄音帶，其結果為：「第一次警詢筆錄之錄音時間
    約十三分鐘，錄音情形為連續錄音，並無中斷之情形，所述
    內容順序與警詢筆錄內容大約相通，中間夾雜電腦鍵盤的聲
    音，被告（丁○○）回答語氣平順，查扣物品的順序與被告
    所回答的順序相符，筆錄以一問一答的方式製作，偵查卷第
    二十三頁關於扣押物品的詢問，警員有間插詢問及與被告確
    認物品名稱的狀況。」；「第二次警詢筆錄之錄音時間約二
    十五分鐘（中間錄音帶有因為用完而換面的情形），錄音情
    形為連續錄音，並無中斷之情形，錄音過程中有夾雜其他之
    人聲及現場環境的聲音。訊問的順序、內容與警詢筆錄大致
    相符，偵卷第二十八頁關於何時與丙○○盜刷及關於陳弘洲
    有無涉案的部份都是被告講完警員才打字，第二十九頁與丙○○盜刷的情形也是被告陳述後警員才繕打。訊問過程當中
    有夾雜鍵盤打字的聲音，第二十六頁有警員間插詢問的情形
    。」（見本院九十四年六月十四日準備程序筆錄），又上開
    錄音帶經本院勘驗結果亦確係由被告丁○○與製作筆錄之員
    警在正常對話，一氣呵成，並無強暴、脅迫、利誘、詐欺或
    其他不正之方法之語氣，則被告丁○○在警詢之自白如係出
    於自由意志，甚為明顯。至被告丁○○辯稱員警是調取共同
    被告丙○○已製作完成之筆錄要求其照著唸等語，然依上開
    錄音內容以觀，員警於製作警詢筆錄（臺灣臺中地方法院檢
    察署九十三年度偵字第二一六○二號偵查卷第二八頁警詢筆
    錄）過程中曾有誤稱丙○○情形，亦經被告丁○○當場糾正
    為陳弘洲；及就共同被告丙○○如何盜刷，及陳弘洲有無涉
    案等陳述，亦係於被告丁○○陳述後始經員警打字記錄，足
    見被告丁○○確係基於自由意志下而為陳述，至員警縱有調
    取共同被告丙○○之警詢筆錄藉以詢問被告丁○○案情，然
    此乃警詢筆錄之製作者為節省繕寫時間所為便宜行事，其主
    觀上並無任何不法可言，且該製作員警所製作之警詢筆錄又
    係基於該員警本身與被告丁○○間對話而來，在客觀情節上
    及對被告丁○○在訴訟上防禦並無任何不利益之程度，尚難
    僅因員警係利用共同被告丙○○之警詢筆錄據以詢問被告丁○○案情，即認該警詢筆錄於法未合，是被告丁○○於警詢
    之陳述與錄音之內容相符，且係全程連續錄音，警詢過程亦
    無遭受強暴、脅迫、利誘、詐欺、違法羈押或其他不正之方
    法之情形，自應認被告於警詢時及檢察官偵查中之陳述均有
    證據能力。另本件係被告之自白，核與刑事訴訟法第一百五
    十九條第一項之規定無涉，辯護人辯稱被告丁○○於警詢時
    及檢察官偵查中之自白，為審判外之陳述而無證據能力，顯
    有誤會，合先敘明。
  (二)前揭被告丁○○及共同被告丙○○於如附表一所示時、地，
    行使偽造信用卡刷卡消費乙節，業據被告丁○○於警詢及檢
    察官偵查中供陳明確（見同年偵查卷第十六頁、第二二頁）
    ，並據證人曾淑宜、吳芸蓁、洪惠珠於警詢及證人乙○○於
    本院審理時證述甚詳，並有偽造「黃奕華」名義之消費簽帳
    單影本五張、偽造「黃慶燁」名義之消費簽帳單影本一張、
    查獲照片九張、監視錄影帶翻拍照片一張在卷足憑，復有扣
    案之如附表二編號一、二所示之信用卡二張可資佐證，且扣
    案如附表二編號一、二所示之信用卡二張經送請財團法人聯
    合信用卡處理中心確認結果，扣案如附表二編號一所示信用
    卡上之卡號係由法國Caisse Nationale des Caisses D'Epa
    rgne(Cnce)之發卡銀行所發行，惟卡片版面樣式卻為匯通銀
    行所發行之版面；另如附表二編號二所示信用卡上之卡號係
    由法國EUROPAY FRANCE SAS之發卡銀行所發行，惟卡片版面
    樣式卻為臺灣銀行所發行之版面，該二張信用卡之卡面銀行
    名稱與實際發卡銀行名稱不符，確係屬偽造之信用卡，亦有
    財團法人聯合信用卡處理中心九十三年十二月六日函可稽，
    益徵被告丁○○與共同被告丙○○所行使之信用卡均屬偽造
    信用卡。
  (三)被告丁○○雖辯稱其僅係受共同被告丙○○委託幫忙搬貨，
    並不知共同被告丙○○係持偽造信用卡刷卡消費，其於警詢
    及檢察官偵查中所述係怕被收押所以才配合共同被告丙○○
    說詞而承認其有簽名等語。然查，被告丁○○於檢察官偵查
    中供稱：伊係因生活困難，所以打電話給丙○○表示想從事
    盜刷偽造信用卡之工作，所以丙○○就帶伊去刷卡等語明確
    （見同前偵查卷第八一頁）；且本案共同被告丙○○於偵查
    中亦供述：「（問：你今天又與丁○○一起犯案？）；答：
    是。」、「（問：你偽造丁○○的身分證又與他一起出來犯
    案？）；答：是。他說他欠錢，．．．．．．」等語（見同
    前偵查卷第八五頁）；證人曾淑宜於警詢時證稱：九十三年
    十二月六日十四時有二名男子（即被告丁○○與共同被告丙○○）至伊所經營的元盛公司看電器，丙○○與丁○○二人
    一起購買攝影機及DVD 播放機各一台，由丙○○拿一張匯通
    銀行信用卡刷卡消費，伊因刷卡成功所以沒有檢查授權碼等
    語明確（見同前偵查卷第三九頁）；證人乙○○於本院審理
    時證稱：當天有二個人到其店裡消費，因為他們二人行為舉
    止很奇怪，看起來像流氓，且係陌生的客人，刷卡簽名時，
    另一個人就站在刷卡那一個人的旁邊，可以看到簽名之人所
    簽的姓名，其中一人在說話時，另一個人也是站在旁邊不說
    話等語（見本院九十四年八月十九日審判筆錄）；且查，依
    卷附之監視錄影帶翻拍照片所示，被告丁○○確與共同被告
    丙○○於九十三年十二月六日，在臺中市○○路一五○號興
    農中心購物，且一同在結帳櫃台刷卡結帳，被告丁○○之目
    光亦係朝向櫃台方向觀看店員結帳等情，核與被告丁○○於
    警詢時所述係由共同被告丙○○負責刷卡購物，其在旁觀察
    學習等語相符；又被告丁○○既在共同被告丙○○刷卡結帳
    時一同在櫃台，且目光亦朝向櫃台方向觀看店員結帳，衡情
    自無可能不知共同被告丙○○當時係持偽造「黃慶燁」、「
    黃奕華」等人名義之信用卡刷卡消費，益徵被告丁○○確知
    悉共同被告丙○○要以偽造之信用卡刷卡付帳之情，而參與
    犯罪。又被告丁○○自承其在假釋中，殘刑亦尚有四年多，
    審酌一般人於案發時所為之陳述，均因較少考量利害關係而
    較事後慮及其他利弊得失所為之陳述，應較接近真實，況被
    告於遭查獲當日既仍在假釋中，應知其如承認犯行，嗣後極
    有可能遭起訴判刑，其假釋亦極有可能因此遭撤銷，且當時
    共同被告丙○○已自承有行使偽造信用卡之犯行，而被告丁○○亦已看過共同被告丙○○警詢筆錄而知悉此情，是被告
    丁○○如確無參與共同被告丙○○之犯行，何須甘冒自己之
    假釋可能遭撤銷而執行殘刑之風險，坦承其有與共同被告丙○○一同使用偽造信用卡消費之事實。是被告丁○○所辯不
    知共同被告丙○○使用偽造信用卡消費購物，及其於警詢及
    檢察官偵查中所述係為附和共同被告丙○○之說詞云云，均
    無足採。
  (三)至證人乙○○於警詢時雖證稱係被告丁○○刷卡簽名等語，
    惟查，共同被告丙○○於警詢時即自承該信用卡消費簽帳單
    均為其所簽名，且以肉眼觀之，即足認各該信用卡簽帳單上
    「黃奕華」之簽名筆跡均屬同一人所為，又證人乙○○於本
    院審理時亦證稱當天全天到伊店內消費之客人約一百多人，
    伊所接待之客人即達三、四十人，當天會有印象被告丁○○
    與共同被告丙○○二人，係因被告丁○○、丙○○二人之言
    行舉止怪異，但實際上伊只對身材有印象，至於五官則無法
    確定等語（見本院卷九十四年八月十九日審判筆錄），是證
    人乙○○於案發當時確係無法分辨被告丁○○、丙○○二人
    無訛；又證人乙○○係於九十三年十二月十四日始經員警通
    知到場製作筆錄，並係依據員警所提供之照片進行指認係由
    何人簽名，其製作筆錄時間距離案發當時已逾一週，而證人
    乙○○僅於案發當時見過被告二人，且案發當時證人乙○○
    既忙於為被告二人結帳，當場亦未核對被告二人之身分，自
    難期證人乙○○可以確認究竟係由何人在消費簽帳單上簽名
    ，是以證人乙○○於警詢時所述係被告丁○○負責簽名等語
    ，應係證人乙○○記憶有誤所致，自難僅憑證人乙○○上開
    記憶有誤之證詞，遽認係由被告丁○○簽名，併予敘明。
  (四)被告丁○○明知共同被告丙○○自綽號「小洪」之人所收受
    如附表二編號一、二所示卡號之信用卡係屬偽造之信用卡，
    卻仍二人共同或由共同被告丙○○獨自持至如附表所示之商
    店刷卡消費，並未經被害人「黃奕華」、「黃慶燁」之同意
    ，即由共同被告丙○○在消費簽帳單上偽造「黃奕燁」、「
    黃慶燁」之簽名，並將行使偽造信用卡所購得之財物交由綽
    號「小洪」之人銷售，自已妨害各該信用卡真正持卡人要否
    購買商品，及是否要以該張信用卡刷卡付款之自主權及決定
    權，並使被害人黃弈華、黃慶燁及各該偽造信用卡之真正持
    卡人，受有遭受商家追討債務之困擾，甚而影響信用或發生
    誤為清償之危險。茲按，以無付款意思而冒用他人信用卡，
    偽造原持卡人之筆跡於簽帳單上簽名（使用詐術），使特約
    商店陷於錯誤，誤以為行為人即係原持卡人，交付行為人一
    定之財物，此一過程，實與詐欺取財罪之構成要件相符合，
    即當特約商店因誤信冒用持卡人為真正持卡人，而交付一定
    之財物，此財物交付行為本身，使特約商店喪失持有，妨害
    其使用財物本身之機能，即為損害，特約商店即是被害人。
    （參照司法院（）廳刑一字第一三○七九號函覆臺灣高等
    法院研究意見）；又被告丁○○等人行使偽造信用卡刷卡詐
    購財物之行為，除成立行使偽造私文書罪外，應另成立刑法
    第三百三十九條第一項之詐欺取財罪，此與行使偽造有價證
    券，以取得票面價值之對價，不另論詐欺罪之情形並不相同
    （最高法院九十一年度臺上字第五六一號判決及臺灣高等法
    院九十二年庭長法律問題研討會意見參照），基此，被告丁○○與共同被告丙○○二人於如附表一所示之時間、地點，
    以偽造信用卡在各該商店詐購商品，致使如附表一所示被害
    人興農中心等店家之成年店員誤以為被告丁○○等人為合法
    持卡人，並有支付意願及能力，同意其等以刷卡方式消費，
    並分別於遭詐騙過程中交付如附表一「詐得財物欄」所示之
    財物，顯已對如附表所示被害人興農中心等店家之成年店員
    在決定是否與被告丁○○、丙○○等人為買賣交易及交付財
    物判斷上，造成妨害，因而交付財物喪失各該財物之持有使
    用權利，自受有損害。又證人即臺灣銀行信用卡部辦事員甲○及國泰世華銀行銀行信用卡部辦事員蘇志明於警詢時雖分
    別證稱：被告所使用係偽造之信用卡，且其等均非發卡銀行
    及收單銀行而無庸付款等語，然查共同被告丙○○持偽造之
    「黃奕華」、「黃慶燁」信用卡刷卡消費，致使如附表一所
    示之商家誤以為係卡面發卡銀行所載「臺灣銀行」、「匯通
    銀行」及不詳名稱銀行之客戶，自影響對於信用卡核發、管
    理之正確性，且經刷卡後，財團法人聯合信用卡處理中心，
    因誤以為係附表一所示信用卡之真正持卡人持卡消費，乃藉
    由各該商店之刷卡處理機，列印簽帳單，並為該筆消費之記
    錄，實際發卡銀行在各該刷卡消費中，亦接收到以如附表一
    所示信用卡刷卡消費之訊息，顯然對於財團法人信用卡處理
    中心及實際發卡銀行就信用卡管理之正確性，均造成妨害。
    又被告丁○○明知共同被告丙○○及綽號「小洪」之人係以
    行使偽造信用卡消費購買物品，並將所購得之財物交由綽號
    「小洪」之人銷贓，亦足認其等除有共同行使偽造信用卡及
    行使偽造私文書之犯意聯絡外，並有意圖為自己不法所有之
    詐欺取財之犯意聯絡與行為分擔甚明，其所辯不知共同被告
    丙○○行使偽造之信用卡云云，不足採信。
  (五)綜上所述，本案事證明確，被告丁○○所辯顯係卸責之詞，
    均無足採，其前開犯行堪以認定。至附表一所示興農中心等
    各該店家之監視錄影帶均因逾保存期限而銷燬，此分別有興
    農中心函文及本院公務電話紀錄各一份在卷足憑，是本院無
    從調取勘驗，併予敘明。
二、核被告丁○○所為，由共同正犯丙○○持附表二編號一、二
    、五所示之偽造信用卡刷卡詐購財物部分，係犯刑法第二百
    零一條之一第二項行使偽造信用卡罪、第三百三十九條第一
    項詐欺取財罪；又由共同正犯丙○○在簽帳單上偽簽「黃慶
    燁」、「黃奕華」簽名，再持以行使部分，係犯刑法第二百
    十六條、第二百十條之行使偽造私文書罪。被告丁○○偽造
    署押後，用以偽造私文書，其偽造署押之行為係偽造私文書
    之階段行為；又其偽造私文書後進而行使，偽造之低度行為
    應為行使之高度行為所吸收，均不另論罪，被告丁○○與丙○○及綽號「小洪」之成年人間，就所犯行使偽造信用卡、
    行使偽造私文書及詐欺取財罪事前共謀，行為時又分擔，事
    後並由綽號「小洪」之成年人負責銷贓，顯見其等有犯意聯
    絡，行為分擔，為共同正犯。被告丁○○先後多次行使偽造
    信用卡、行使偽造私文書及詐欺取財罪之犯行，均各時間緊
    接，觸犯犯罪構成要件相同，顯係各基於概括犯意反覆為之
    ，均為連續犯，應分別依刑法第五十六條之規定，從一情節
    較重之犯行各論以一罪，並分別加重其刑。再被告丁○○所
    犯行使偽造信用卡罪、行使偽造私文書罪及詐欺取財罪間，
    有方法結果之牽連關係，應從一重之行使偽造信用卡罪處斷
    。又公訴人起訴事實雖未敘及被告丁○○所犯附表一編號三
    之犯行，然該部分事實與公訴人起訴之犯罪事實既具有連續
    犯之裁判上一罪關係，為起訴效力所及，本院自應併予審理
    ，附此敘明。爰審酌被告丁○○因缺錢花用，而參與共同被
    告丙○○持偽造信用卡消費詐財之犯行，詐得金額共計十萬
    九千六百二十四元，其就前開犯行係居於較次要地位，所詐
    得之財物係由綽號「小洪」之人負責銷贓，本件實際上所詐
    得之財物非鉅，且被告丁○○尚未分得贓款即遭查獲，犯罪
    手段尚稱平和，惟犯後仍否認犯行等一切情狀，量處如主文
    所示之刑，並諭知易科罰金之折算標準。
三、扣案如附表二編號一、二所示之信用卡共二張；另附表二編
    號五所示偽造不詳銀行、卡號0000000000000
    號之信用卡一張，雖未扣案，然亦不能證明業已滅失，不問
    屬犯人與否，爰依刑法第二百零五條之規定，均併予宣告沒
    收；又共同被告丙○○於附表三編號一所示之消費簽帳單上
    偽造「黃慶燁」簽名一枚、附表三編號二至六所示「黃奕華
    」之簽名合計八枚（其中元盛公司消費簽帳單二紙之持卡人
    存根聯上共四枚為一式二份經覆寫紙覆寫），均應依刑法第
    二百十九條之規定諭知沒收。至扣案附表二編號三所示之變
    造「黃奕華」國民身分證一張，雖係共同被告丙○○所有，
    惟非供被告丁○○、丙○○及綽號「小洪」之人共同犯本件
    行使偽造信用卡、行使偽造私文書及詐欺取財罪所用之物；
    扣案附表二編號四所示之變造「丁○○」汽車駕照一張，係
    被告丁○○遭共同被告丙○○竊取變造之物，而與被告丁○○、丙○○及綽號「小洪」之人所犯本件行使偽造信用卡、
    行使偽造私文書及詐欺取財罪之犯行無直接之關連，又該變
    造之「黃奕華」國民身分證、「丁○○」汽車駕照亦非屬違
    禁物，爰均不予宣告沒收，附此敘明。
據上論斷，應依刑事訴訟法第二百九十九條第一項前段，刑法第
二十八條、第五十六條、第二百零一條之一第二項、第二百十六
條、第二百十條、第三百三十九條第一項、第五十五條、第四十
一條第一項前段、第二百零五條、第二百十九條，罰金罰鍰提高
標準條例第一條前段，第二條，判決如主文。
中　　華　　民　　國　　94　　年　　12　　月　　22　　日
                  刑事第六庭    審判長法  官  簡源希
                                      法　官　鄧敏雄
                                      法　官　戴博誠
上正本證明與原本無異。
如不服本判決，應於送達後十日內向本院提出上訴狀（須附繕本
），上訴於臺灣高等法院臺中分院。
　　　                                書記官  鄭淑英
中　　華　　民　　國　　94　　年　　12　　月　　22　　日
【附錄論罪科刑法條】
刑法第二百零一條之一第二項：
行使前項偽造、變造之信用卡、金融卡、儲值卡或其他相類作為
簽帳、提款、轉帳或支付工具之電磁紀錄物，或意圖供行使之用
，而收受或交付於人者，處五年以下有期徒刑，得併科三萬元以
下罰金。
刑法第二百十六條：
行使第二百十條至第二百十五條之文書者，依偽造、變造文書或
登載不實事項或使登載不實事項之規定處斷。
刑法第二百十條：
偽造、變造私文書，足以生損害於公眾或他人者，處五年以下有
期徒刑。
刑法第三百三十九條第一項：
意圖為自己或第三人不法之所有，以詐術使人將本人或第三人之
物交付者，處五年以下有期徒刑、拘役或科或併科一千元以下罰
金。
附表一：
┌──┬────────┬─────────┬────────┬────────────┬───────────┐
│編號│ 時          間 │　地　　　　　點  │　被　害　人    │ 　犯　　罪　　方　　式 │盜刷財物及金額（新臺幣│
│    │                │                  │                │                        │）                    │
├──┼────────┼─────────┼────────┼────────────┼───────────┤
│一  │九十三年十二月五│臺中市○○路一百五│興農居家中心    │丙○○、丁○○共同進入店│電鑽二支（金額共計五千│
│    │日十三時三十一分│十號              │                │內消費，由丙○○持偽造不│元）。                │
│    │                │                  │                │詳銀行名義、卡號：403414│                      │
│    │                │                  │                │0000000000號之信用卡，盜│                      │
│    │                │                  │                │刷購買右列財物，並由陳瑞│                      │
│    │                │                  │                │鵬在消費簽帳單上偽簽「黃│                      │
│    │                │                  │                │慶燁」簽名一枚。        │                      │
├──┼────────┼─────────┼────────┼────────────┼───────────┤
│二  │九十三年十二月六│臺中市○○路一百五│興農居家中心    │丙○○、丁○○共同進入店│聲寶牌ＤＶＤ播放機六台│
│    │日十二時四十九分│十號              │                │內消費，由丙○○持偽造「│、歌林牌ＤＶＤ播放機二│
│    │                │                  │                │臺灣銀行」名義、卡號：51│台、洗面乳二瓶（金額共│
│    │                │                  │                │00000000000000號之信用卡│計二萬二千五百六十元）│
│    │                │                  │                │，盜刷購買右列財物，並由│。                    │
│    │                │                  │                │丙○○在消費簽帳單上偽簽│                      │
│    │                │                  │                │「黃奕華」簽名一枚。    │                      │
├──┼────────┼─────────┼────────┼────────────┼───────────┤
│三  │九十三年十二月六│臺中市○區○村路一│全成藥局        │丙○○、丁○○共同進入店│新力美肝膠囊一罐、備勞│
│    │日十三時二十三分│段六八六號        │（乙○○）      │內消費，由丙○○持偽造「│喘定量噴霧液一盒、海補│
│    │                │                  │                │匯通銀行」名義、卡號：49│樂寶三百粒裝一盒（金額│
│    │                │                  │                │00000000000000號之信用卡│共計五千零五十元）。  │
│    │                │                  │                │，盜刷購買右列財物並由陳│                      │
│    │                │                  │                │瑞鵬在消費簽帳單上偽簽「│                      │
│    │                │                  │                │黃奕華」簽名一枚。      │                      │
├──┼────────┼─────────┼────────┼────────────┼───────────┤
│四  │九十三年十二月六│臺中市○區○○路一│元盛電器公司    │丙○○、丁○○共同進入店│ＪＶＣ錄影機一台（金額│
│    │日十四時一分及十│段四六四號        │(曾淑宜)        │內消費，由丙○○持偽造「│一萬八千五百元）、伴唱│
│    │四時八分        │                  │                │匯通銀行」名義、卡號：49│機一台（金額二萬五千元│
│    │                │                  │                │00000000000000號之信用卡│）。                  │
│    │                │                  │                │，盜刷購買右列財物並由陳│                      │
│    │                │                  │                │瑞鵬在消費簽帳單二紙上偽│                      │
│    │                │                  │                │簽「黃奕華」簽名共四枚（│                      │
│    │                │                  │                │一式二份經覆寫紙複寫）。│                      │
├──┼────────┼─────────┼────────┼────────────┼───────────┤
│五  │九十三年十二月六│臺中市○區○○路十│臺鹽生技工學店  │由丙○○一人持偽造「匯通│膠原骨錠五瓶、臺鹽銀彩│
│    │日十四時二十一分│九號              │(吳芸蓁)        │銀行」名義卡號：00000000│禮盒一盒（金額共計一萬│
│    │                │                  │                │00000000號之信用卡進入店│五千元）。            │
│    │                │                  │                │內消費，盜刷購買右列財物│                      │
│    │                │                  │                │並由丙○○在消費簽帳單上│                      │
│    │                │                  │                │偽簽「黃奕華」簽名一枚，│                      │
│    │                │                  │                │丁○○則於車上等候接應。│                      │
├──┼────────┼─────────┼────────┼────────────┼───────────┤
│六  │九十三年十二月六│臺中市○區○○路四│臺鹽生技德安店  │由丙○○一人持偽造「匯通│臺鹽膠原千姿錠二盒、面│
│    │日十五時四十分  │段一三四號        │（洪惠珠）      │銀行」名義、卡號：497873│膜十片、香皂二個、牙膏│
│    │                │                  │                │0000000000號之信用卡進入│二條、洗面乳二條（金額│
│    │                │                  │                │店內消費，盜刷購買右列財│共計八千五百十四元）。│
│    │                │                  │                │物並由丙○○在消費簽帳單│                      │
│    │                │                  │                │上偽簽「黃奕華」簽名一枚│                      │
│    │                │                  │                │，丁○○則於車上等候接應│                      │
│    │                │                  │                │。                      │                      │
└──┴────────┴─────────┴────────┴────────────┴───────────┘
附表二：
┌──┬────────┬───┬───────────┐
│編號│ 物  品  名  稱 │數量  │備                  註│
├──┼────────┼───┼───────────┤
│一  │信用卡          │一張  │卡號0000000000000000號│
├──┼────────┼───┼───────────┤
│二  │信用卡          │一張  │卡號0000000000000000號│
├──┼────────┼───┼───────────┤
│三  │變造國民身分證  │一張  │變造「黃奕華」名義    │
├──┼────────┼───┼───────────┤
│四  │變造汽車駕駛執照│一張  │變造「丁○○」名義    │
├──┼────────┼───┼───────────┤
│五  │信用卡          │一張  │卡號0000000000000000號│
└──┴────────┴───┴───────────┘
附表三：（偽簽之署押）
┌──┬────────┬──┬──────┬────────┐
│編號│偽造之簽名      │數量│簽寫地點    │備            註│
├──┼────────┼──┼──────┼────────┤
│一  │黃慶燁          │一枚│臺中市○○路│一式一份        │
│    │                │    │一百五十號興│                │
│    │                │    │農中心      │                │
├──┼────────┼──┼──────┼────────┤
│二  │黃奕華          │一枚│臺中市○○路│一式一份        │
│    │                │    │一百五十號興│                │
│    │                │    │農中心      │                │
├──┼────────┼──┼──────┼────────┤
│三  │黃奕華          │一枚│臺中市西區美│一式一份        │
│    │                │    │村路一段六八│                │
│    │                │    │六號全成藥局│                │
├──┼────────┼──┼──────┼────────┤
│四  │黃奕華          │四枚│臺中市南區復│二紙（一式二份，│
│    │                │    │興路一段四六│共四枚）        │
│    │                │    │四號元盛電器│                │
│    │                │    │公司        │                │
├──┼────────┼──┼──────┼────────┤
│五  │黃奕華          │一枚│臺中市南區工│一式一份        │
│    │                │    │學路十九號臺│                │
│    │                │    │鹽生技工學店│                │
├──┼────────┼──┼──────┼────────┤
│六  │黃奕華          │一枚│臺中市東區復│一式一份        │
│    │                │    │興路四段一三│                │
│    │                │    │四號臺鹽生技│                │
│    │                │    │德安店      │                │
└──┴────────┴──┴──────┴────────┘
